臺灣臺中地方法院民事判決
111年度中小字第3398號
原      告  助航企業有限公司

法定代理人  蔡佳伶
訴訟代理人  黃品豪
被      告  陳凱勛

上列當事人間履行契約事件，本院於民國111年11月16日言詞辯
論終結，判決如下：
    主      文
原告之訴駁回。
訴訟費用由原告負擔。
    事實及理由
一、原告主張：被告於民國110年10月24日與原告簽訂學員合約
    書(下稱系爭合約)，合約金額為新臺幣(下同)45000元。被 
     告於同日已啟動系爭合約所有服務，並建立個人客戶資料 
     系統以利後續排約服務。詎被告在使用原告服務後，拒絕 
     給付服務費用，迭經催討，被告均置之不理，爰請求被告 
     應給付原告45000元，及自支付命令送達翌日起至清償日  
      止，按年息5%計算之利息。
二、被告則以：被告於App交友軟體認識原告員工綽號「NiNi」
　　吳姍妮，吳姍妮以介紹女性朋友為由，約被告於110年10月2
    4日下午兩點在原告公司見面，吳姍妮見面不久後隨即離開
    ，後由一位服務人員綽號「Lisa」告知需填寫個人資料卡，
    並要求被告簽訂系爭合約，該服務人員並未告知合約內容，
    且被告不知填寫資料卡將用於合約中建立學員資料使用。嗣
    被告覺得合約太過草率，於110年10月25日至27日，多次前
    往原告公司以系爭合約違反消費者保護法第19條規定為由，
    要求解除系爭合約，惟原告卻以已啟動服務申請為由，需收
    取違約金22000元及簽訂解約協議書等語置辯，請求駁回原
    告之訴，並陳明如受不利判決，願供擔保，請准宣告免為假
    執行。
三、按訪問交易之消費者，對所收受之商品不願意買受時，得於
    收受商品後七日內，退回商品或以書面通知企業經營者解除
    買賣契約，無須說明理由及負擔任何費用或價款，消費者保
    護法第19條第1 項定有明文。所謂「訪問交易」，係指企業
    經營者未經邀約而在消費者之住居所或其他場所從事銷售，
    所為之交易，同法第2條第11款亦有明定。此種交易型態與
    企業經營者傳統上在店鋪進行銷售行為之方式迥異，訪問交
    易之買受人在欠缺事前準備之心理狀況下，囿於企業經營者
    之強力促銷手段，輒未經深思熟慮即逕與企業經營者締結契
    約，為貫徹保護消費者權益、促進國民消費生活安全、提昇
    國民消費生活品質之目的，消費者保護法乃就此種交易型態
    設有專節加以規範，因此種交易型態所生之權利義務關係，
    應受該法之規制。惟現行實務上常見之「誘導邀約」情況，
    即企業經營者往往藉由展覽、贈送或其他活動方式，而取得
    與消費者接觸之機會，以各式說法誘發消費者與之締約之動
    機，使消費者「被動」同意前往企業經營者之營業所、辦公
    處所或其他場所，洽談締約事宜，並於該次洽談中即與企業
    經營者合意締約，消費者於此種「誘導邀約」下同樣具有欠
    缺事前準備與未及深思熟慮之情，故應認於此種情狀下締結
    之買賣契約，仍屬於消費者保護法所規範之「訪問交易」，
    契約當事人之權利義務仍應有該法相關規範之適用。至於前
    引法條所謂「在消費者之住居所或其他場所從事銷售」，為
    達保護消費者在無心理準備下與企業經營者訂立買賣契約之
    旨，此處之「其他場所」，解釋上凡消費者無法正常考慮締
    約機會之任何場所即屬之，而非以「限於須經消費者要約始
    能訪問進入之場所」為限，俾與立法旨意相符。
四、經查，被告所提出之LINE通話紀錄所示，被告係與年籍不詳
    女子聊天後於110年10月24日前往位於臺中市○○區○○路0段00
    號2樓之1之原告公司，而該女子向被告表示之內容略為：「
    想說要介紹之前也要先跟你認識過，女生比較放心」、「那
    我們明天約個2點吧」、「好啊～女生都是我在活動上面認識
    的，跟你約在我們辦活動的地方唷」、「地址是台中市○○區
    ○○路○段00號2樓之1」，堪認被告係應該
　　女子之邀，認為會先與該女子認識，再由該女子另外介紹女
    生之心理狀態，被動前往原告設在臺中市○○區○○路0段00號2
    營業場所，並於洽談中與原告簽訂系爭合約，依上開說明，
    系爭合約即屬消費者保護法第2條第11款規定之訪問交易，
    被告自得於接受服務後7日內，以書面通知方式解除系爭契
    約。而被告業於訂立系爭契約後之2日內即110年10月26日以
    臺中民權路郵局007180號存證信函(下稱系爭存證信函)之書
    面向原告發出解除系爭合約之意思表示，有被告提出之系爭
    存證信函在卷可稽，已符合消費者保護法第19條第4項之規
    定，系爭合約依法解除，被告不負擔任何系爭合約之義務。
    從而，原告依系爭合約之法律關係，請求被告給付45000元
    及自支付命令繕本送達翌日起至清償日止，按週年利率5%計
    算之利息，為無理由，應予駁回。
五、本件事證已臻明確，兩造其餘主張及舉證，與本件判決結果
     並無影響，爰不逐一論述，附此敘明。
六、訴訟費用負擔之依據：民事訴訟法第78條。
中　　華　　民　　國　　111 　年　　12　　月　　21　　日
                  臺中簡易庭  法  官  劉正中
以上為正本係照原本作成。
如不服本判決，應於送達後20日內，向本院提出上訴狀，並表明
上訴理由（上訴理由應表明一、原判決所違背之法令及具體內容
。二、依訴訟資料可認為原判決有違背法令之具體事實。），如
於本判決宣示後送達前提起上訴者，應於判決送達後20日內補提
上訴理由書（須附繕本），如未於上訴後20日內補提合法上訴理
由書，法院得逕以裁定駁回上訴；並向本院繳足上訴裁判費。　
中　　華　　民　　國　　111 　年　　12　　月　　21　　日
                             書記官  江婉君